臺灣高雄地方法院刑事裁定　　　　　　 110年度聲字第2095號
聲　請　人　臺灣高雄地方檢察署檢察官
受　刑　人　戴炳霖


上列聲請人因受刑人數罪併罰有二裁判以上，聲請定其應執行之
刑（110年度執聲字第1533號），本院裁定如下：
    主  文
戴炳霖所犯如附表所示之各罪，所處各如附表所示之刑，應執行
有期徒刑拾月，如易科罰金，以新臺幣壹仟元折算壹日。
    理  由
一、聲請意旨略以：受刑人戴炳霖因犯如附表所示之罪，先後經
    本院判決確定如附表所示，依刑法第50條、53條及第51條第
    5 款規定，應定其應執行之刑，爰依刑事訴訟法第477 條第
    1 項規定聲請定其應執行刑等語。
二、按數罪併罰，應依分別宣告其罪之刑為基礎，定其應執行刑
    ，此觀刑法第51條規定自明，故一裁判宣告數罪之刑，雖曾
    經定其執行刑，但如再與其他裁判宣告之刑定其執行刑時，
    前定之執行刑當然失效，仍應以其各罪宣告之刑為基礎，定
    其執行刑，不得以前之執行刑為基礎，以與後裁判宣告之刑
    ，定其執行刑。又法律上屬於自由裁量事項，尚非概無法律
    性之拘束，在法律上有其外部界限及內部界限；前者法律之
    具體規定，使法院得以具體選擇為適當裁判，此為自由裁量
    之外部界限；後者法院為自由裁量時，應考量法律之目的，
    法律秩序之理念所在，此為自由裁量之內部界限。法院為裁
    判時，二者均不得有所踰越。在數罪併罰而有二裁判以上，
    應定其應執行刑之案件，法院所為刑之酌定，固屬自由裁量
    事項，然對於法律之內、外部界限，仍均應受其拘束，最高
    法院94年度台非字第21號判決要旨可資參照。再按，刑事訴
    訟法第370 條第2 項、第3 項，已針對第二審上訴案件之定
    應執行之刑，明定有不利益變更禁止原則之適用，而分屬不
    同案件之數罪併罰有應更定執行刑之情形，倘數罪之刑，曾
    經定其執行刑，再與其他裁判宣告之刑定其執行刑時，在法
    理上亦應同受此原則之拘束；亦即，另定之執行刑，其裁量
    所定之刑期，不得較重於前定之執行刑加計後裁判宣告之刑
    之總和。而法院於裁量另定應執行之刑時，祇須在不逸脫上
    開範圍內為衡酌，而無全然喪失權衡意義或其裁量行使顯然
    有違比例原則之裁量權濫用之例外情形，並不悖於定應執行
    刑之恤刑目的者，即無違裁量權之內部性界限（最高法院10
    4 年度台抗字第410 號裁定意旨參照）。末按，同一被告所
    犯數罪倘均為最早判決確定日前所犯者，即合乎定應執行刑
    之要件，與各罪是否已執行完畢無關。縱其中一罪已先執行
    完畢，亦不影響檢察官得就各罪聲請合併定其應執行刑（最
    高法院104 年度台抗字第406 號裁定意旨參照）。
三、經查，本件受刑人所犯如附表所示之罪，業經法院先後判處
    如附表所示之刑，並於如附表所示之日期分別確定在案，有
    臺灣高等法院被告前案紀錄表及各該刑事判決書各1 份在卷
    可稽。又受刑人所犯如附表編號1 所示之罪，固經臺灣臺南
    地方法院以110 年度易字第196 號判決定應執行刑為有期徒
    刑3 月確定，惟參照前揭說明，受刑人既有附表所示之罪應
    定其應執行刑，則該罪所定應執行刑即當然失效，本院自可
    更定附表所示各罪應執行刑。茲檢察官聲請定其應執行之刑
    ，本院審核受刑人所犯如附表所示之罪，均係於附表編號1
    所示判決確定日前為之；從而，檢察官向犯罪事實最後判決
    之法院即本院聲請定其應執行之刑，本院審核認為正當，並
    經本院詢問受刑人如就本案聲請定其應執行之刑有意見，請
    於一定期限內回覆，而其於收受函文後並未回覆，有本院之
    函文及送達證書各1 紙在卷可證，是本件聲請應予准許，應
    定其應執行之刑。依前開說明，本院定其應執行之刑不得逾
    越刑法第51條第5 款所定外部界限，即不得重於附表所示各
    罪之總和（即有期徒刑1 年4 月），亦應受內部界限之拘束
    ，即不得重於附表編號1 所定之執行刑，加計附表編號2 、
    3 之宣告刑總和（即有期徒刑1 年3 月）。本院衡諸受刑人
    所犯如附表所示之數罪類型均為竊盜案件、各犯行間時間關
    連性及受刑人整體犯行的應罰適當性，就受刑人所犯如附表
    所示之刑，定其應執行刑如主文所示，並諭知易科罰金之折
    算標準。再受刑人所犯如附表編號2 所示之罪，雖於民國
    110 年8 月10日因易科罰金執行完畢，然如前所述，檢察官
    仍得聲請定其應執行刑，僅於執行時扣除已執行之刑，併此
    敘明。
四、依刑事訴訟法第477 條第1 項，刑法第50條第1 項前段、第
    53條、第51條第5款、第41條第1項前段，裁定如主文。
中    華    民    國  110     年    10    月    19    日
                  刑事第七庭    法  官  李宜穎
以上正本證明與原本無異。
如不服本裁定，應於送達後5日內，向本院提出抗告狀。
因疫情遲誤不變期間，得向法院聲請回復原狀。
中    華    民    國  110     年    10    月    19    日
                                書記官  王紀淳
附表：
┌─┬────┬───────┬────────┬───────────┬───────────┐
│編│罪  名  │   宣告刑     │犯罪日期（年、月│      最後事實審      │       確定判決       │
│號│        │              │、日）          ├─────┬─────┼─────┬─────┤
│  │        │              │                │法院、案號│判決日期  │法院、案號│確定日期  │
├─┼────┼───────┼────────┼─────┼─────┼─────┼─────┤
│1 │竊盜罪  │有期徒刑2月， │110 年01月10日、│臺灣臺南地│110年04月 │同左      │110年05月 │
│  │        │如易科罰金，以│110 年01月30日  │方法院110 │16日      │          │25日      │
│  │        │新臺幣1千元折 │                │年度易字第│          │          │          │
│  │        │算1日【2罪】  │                │196號     │          │          │          │
│  │        │              │                │          │          │          │          │
│  │        │              │                │          │          │          │          │
│  │        │              │                │          │          │          │          │
├─┼────┼───────┼────────┼─────┼─────┼─────┼─────┤
│2 │毀越安全│有期徒刑6月， │109 年08月29日  │臺灣臺南地│110年04月 │同左      │110年06月 │
│  │設備竊盜│如易科罰金，以│                │方法院110 │26日      │          │01日      │
│  │罪      │新臺幣1千元折 │                │年度易字第│          │          │          │
│  │        │算1日         │                │40號      │          │          │          │
│  │        │              │                │          │          │          │          │
│  │        │              │                │          │          │          │          │
│  │        │              │                │          │          │          │          │
├─┼────┼───────┼────────┼─────┼─────┼─────┼─────┤
│3 │踰越安全│有期徒刑6月， │109 年08月16日  │臺灣高雄地│110年05月 │同左      │110年06月 │
│  │設備毀越│如易科罰金，以│                │方法院110 │06日      │          │09日      │
│  │窗戶竊盜│新臺幣1千元折 │                │年度審易字│          │          │          │
│  │罪      │算1日         │                │第232號   │          │          │          │
│  │        │              │                │          │          │          │          │
├─┴────┴───────┴────────┴─────┴─────┴─────┴─────┤
│備註：1.編號1 所示之2罪曾定應執行刑3月（臺灣臺南地方法院110年度易字第196號刑事判決）。        │
│      2.編號2 所示之罪於110 年8 月10日易科罰金執行完畢。                                      │
└───────────────────────────────────────────────┘